---
layout: post
title: "Sitzung 6.5"
date: 2025-06-18 18:00:00 +0200

leading: Ole
protocol: Anna, Fabian

Anwesend:
  - Ole
  - Anna
  - Luisa
  - Fabian
Entschuldigt:
  - Annika
  - Timm
  - Phoebe
  - Jakob
  - Tobi
  - Adri
---

## TOP 1: FSI-Zimmer blaues Hochhaus 1. Stock

- Adri und Fabian wollen Herr Brosch mal ansprechen, ob dieser Raum frei ist und was man da 

## TOP 2: Studizahlen (Anna)
![](https://notes.stuve.fau.de/uploads/b351d80c-bccf-4e13-bace-249c9c45d61d.png)

- genaue Aufschlüsselung siehe Signal -> Internes
- Chemie gleich viel Bachelor wie Lehramt Studenten!
- Mathe im 1.FS auch ausgeglichen
- Angedacht von Ole: Zahlen weiter komunizieren -> Plakat?
- Laut werden! Auch an Gremien

## ZP 1: Gremien (Ole)

- Aktueller Plan für FSV Tech: Alles weiterlaufen lassen wie bisher. Hat immer gut funktioniert
    - Genauere Infos FSV Tech: siehe Mail
- FSI Chemie Rückmeldung: 1 Platz Studienausschuss und 1 Platz Studienzuschusskommission
    - Studienausschuss: 
    - StuZuKo: aktuell 2 Plätze, einer an uns
    - Plätze werden Anfang Wintersemester besetzt
    - Weitere Pläne: nochmal Department erinnern, uns auch einzubinden
- Department Bio:
    - Wir haben grade keine Leute aus der Bio und niemanden in FSI
    - FSI antwortet uns gerade nicht
    - Wir bekommen keine Mails vom Department
- Mathe und Physik:
    - Wir bekommen zumindest manche Mails vom Department Mathematik (aber nicht alle)
    - Aber von der FSI kam bisher keine Kommunikation, trotz unserer Anfragen
    - Berufungskommission Physik hat offene Plätze
    - Physik-Mails von Ulrike Graupner werden nicht an uns gesendet
    - Da sollte sich wohl etwas tun
- FSV Nat wollte uns unterstützen, da aben wir aber keinen aktuellen Stand
- Weitere Pläne:
    - Bei Physik:
        - Ulrike Graupner persönlich ansprechen, dass wir die gewählten Vertreter der Lehramtler sind und informiert werden müssen.
            - Ole würde mal eine Mail schreiben 
        - Vorschlag: Unter Umständen auch jemanden von uns einfach mal für Gremienplätze nominieren?
            - Abgelehnt
        - Konkret Departmentsversammlung: Muss übernächste Woche Dienstag, 1.7. (Tag unserer nächsten Sitzung) passieren
        - Plan: Zwei Mails an FSI Mathe/Physik/DS, eine zu unserem Plan mit Departmentsversammlung mit Möglichkeit zum Widerspruch, eine zum allgemeinen Kommunikationsproblem
            - machen Fabian und Anna
    - Erstmal keine Mail an FSV, kann man z.B. bei Vernetzungstreffen ansprechen


## TOP 3: Bericht Kneipentour (Jan)

- Niemand weiß, wo Jan ist. Es wird verschoben.
- Es wäre schön, wenn Jan noch einen Bericht ergänzen könnte.

## TOP 4: Interessante Mails

- Aktuelle Job-Angebote für LA-Studis
    - HiWi-Job bei der StuKo Inf (?)
    - Jobangebot: Hilfe für die Examensfeier Lehramt Gymnasium gesucht im Juli
- Antwort Vergabe Gremiensposten FSV Tech

## Top 5: Gemeinsames ESE mit anderen FSIen
- O-Phase FSI CBI WhatsApp Gruppe
- Mithelfen bei anderer ESE oder speziell was für Lehrämtler anbieten?
- Fachvertretungen sollen sich Gedanken machen, wie sie vorgehen wollen (fachspezifische Einführungen sind wichtig!)
- Orientierungswoche M/Ph/DS bereits sehr gut
- Chemie keine ESE vorhanden -> hier speziell eingreifen?
- Klären bei Vernetzungstreffen FSV-Nat kommende Woche
- wahrscheinlich sehr wenige Erstis zu erwarten -> evtl viele einzelne ESE nicht sinnvoll?
- Wichtig, das mit dem FSI- Vernetzungstreffen zu verknüpfen!(ist NatFak-Seite des ganzen)
- TechFak-Seite: Ole übernimmt's auf jeden Fall, Adri wird mal gefragt
- ZFL Lehramt Einführungsveranstalltung an der PhilFak, hier FSI auch vorstellen?

## TOP 6: Parallele Events
- FSI CBI Sommerfest
    - Ist am gleichen Tag wie Sitzung, 18.6., ab 17 Uhr
- FSV Tech Sitzung
    - Ist am gleichen Tag wie Sitzung, 18.6., ab 18 Uhr
- FSI Mathe/Physik/DS-Sitzung

## TOP 7: Ankündigungs- und Boostingpolicy (WICHTIG) (Anna)
- Boostingpolicy:
    - Wurde verschoben
- Ankündigungspolicy:
    - Aktueller Stand aus vorletzter Sitzung wurde von Anwesenden abgesegnet (Siehe Proto 6.3 TOP 4)
    - Helfer für Phoebe finden:  Ole tut sich mit ihr zusammen, hatte schon ähnliches in Arbeit
    - Plan: Es sollten ALLE zustimmen/das zur Kenntnis nehmen, da es um interne Orga geht. Anna kümmert sich
- Semestertermine?
    - Tendeziell ja, weiter nach Bauchgefühl und nach Eigenverantwortung

## TOP 8: Austauschtreffen FSIen NatFak 
- 26.6. 20 Uhr
- Ole schaut kurz vorbei, Luisa auch, Anna auch, alle anderen 
- Plan: Kurze Mail, dass es parallel zum Sommerfest ist -> Luisa antwortet auf Mail "Betreff: \[FSI LA-MINT\] Einladung FSI Vernetzungstreffen der FSV Nat"
- Dran denken: ESE-Thema!

## TOP 9: Aktuelle Veranstaltungen für Lehramtsstudis
- Studientag „Extreme Rechte & engagierte Wissenschaft“ am 10. & 11.07.2025
- Vorträge Mathematikunterricht 15. Juli (-> Mail Mathematikunterricht_25)

## ZP 2: WHHSF
- Wir bekommen Geld als FSI (102, 17€)
- Wir können diesen Betrag FSI-gebunden ausgeben
- Geld liegt dann vermutlich erstmal bei Ole

## ZP 3: Das Bier
- Fabian lagert das bei sich ein

## In nächster Sitzung (6.6): Bericht KoaLa, FSI-eigenes Geld, Boostingpolicy


