---
layout: post
title:  "Sitzung 6.10"
date:   2025-11-05 18:00:00 +0200
categories: proto

leading: Jakob
protocol: Tobi

Anwesend:
    - Anna
    - Peter
    - Ole
    - Louis
    - Valentin
    - Tobi
    - Jakob
    - Fritz
Entschuldigt:
    - Fabian
    - Phoebe
    - Timm
    
---

{% include proto-sitzung.md %}

# TOP 1: Orga
## Sitzungslänge
Vorschlag von Jakob:
- wöchentliche Sitzungen, dafür max. 1h
- mit Zeit danach (~30 min., freiwillig) um Termine festzulegen, Mails zu schreiben etc.

Der Vorschlag wurde ohne Gegenstimmen und Enthaltungen angenommen.

Protos werden, beginnend mit dieser Sitzung, spätestens Sonntag um ca. 22:00 Uhr gemerged, egal wie viele zugestimmt haben.


## Signal-Gruppen
Frage: In welchen Gruppen sollen Events angekündigt werden?

Nach kurzer Diskussion wurde beschlossen, dass Events zukünftig in der Laberkreis-Gruppe ankündigt werden.

## FSI-Raum
Bisher kein Einwand von der FSI AI, daher stehen die Chancen für einen eigenen Raum gut.

# TOP 2: Bericht zur StuKo (Anna)
- Evaluation zu Lehramt Inf mit externen Experten wurde durchgeführt
- Realschule hatte mehr Mängel als Gym z.B. 
    - Fächer sind zu vertieft (z.B. PFP)
    - Studienzeit mit Mittelwert Regelstudienzeit + 4 Semester ist nicht optimal
    - Themen wie z.B. IoT werden fachlich nicht abgedeckt
- positiv: Einbindung der Studis in Entscheidungen, z.B. Posten in StuKo durch uns gegeben, wird auch in diesen Gremien wahrgenommen 
- eine externe Stelle zur Evaluation wäre gut
- Abschlussquoten von 10% sind problematisch. Die meisten Abbrüche gibt es nach 2-3 Semestern (auch ein Wechseln des Fachs zählt als Abbruch)

# TOP 3: Bericht zur Konferenz für Lehre (Anna)
- es gibt nun KI Leitlinien für die Verwendung in der Lehre
- Lehre soll zentraler werden
- ab WS26 müssen nicht EU-Bewerber 100€ zahlen
- Änderung einer Verordnung bzgl. Prüfungen:
    - neue Prüfungskonzepte sollen kommen (z.B. kein Zählen von Prüfungsereignissen)
    - auch alternative Prüfungsformen sollen einfacher möglich sein (ohne FPO Änderung)
    - ECTS "Frühwarnsystem": u.a. Mails mit Beratungsangeboten bei zu wenig ECTS (aktuell nur Vorschlag)
- bei der Prüfungsplanung gab es Problem bei Krankheiten, dies soll durch Vertretungen behoben werden
- Kompetenzmodell des Info-Studiums wird erstellt werden, in erster Linie für Dozenten:
    - alle Studis sollen die erreichten (und noch fehlenden) Kompetenzen einsehen können
    - Lehrende sollen Kompetenzen der Studis in ihren Kursen sehen können, aber ohne Rückschlüsse auf einzelne Personen
- nächste KfL-Sitzung im Februar: Themen werden gesucht, Anna und Jakob werden dies nochmal rechtzeitig ankündigen

# TOP 4: Tanzabend (Fritz)
- Unterstützung bei Orga durch Anna
- Tanzabend für alle Studis
- Termin: alle 4 Wochen, erster Termin in ca. 6 Wochen
- soll bei Interesse zu regelmäßiger Veranstaltung werden

# TOP 5: ESE Nachbesprechung
- Anna's Vorschlag: Bereits jetzt mit grober Planung für ESE beginnen
- evtl. auch mit Anknüpfung an Sitzungen

# TOP 6: Ole zieht sich aus Orga-Dingen zurück
- letzte ToDo's werden noch erledigt
- Ole wünscht sich einen Koordinator, gerade wenn Unklarheit oder Probleme auftreten und um schnelle Lösungen zu finden (besonders bei Deadlines)
    - unser Vorschlag ist: jeder gibt Acht auf mögliche Probleme und trägt diese in die Sitzung

# TOP 7: Weihnachtsfeier und Winterfest
- Vorschlag von Fabian
    - wir halten unsere Feier nur im kleinen Rahmen im DDI-Labor ab
    - stattdessen beteiligen wir uns am Winterfest, sichtbar als FSI
- Sichtbarkeit sollte gegeben sein, nur einzelne Leute die helfen, sind eher nicht repräsentativ für die gesamte FSI

# TOP 8: Wie bekommen wir mehr Leute?
- Anna hat sich bereits in Math-Didaktik vorgestellt
- nach unserer Umbennung haben wir noch mehr potentielle Leute mit Bezug zum Lehramt
- Fritz mit Vorschlag für mehr Events, offen für alle

# TOP 9: Mails
## Kneipenabend FSI Inf
Anna und Peter nehmen teil.

## FSI Inf LAN-Party
Keiner der Anwesenden nimmt teil.