---
layout: post
title: "Sitzung 6.12"
date: 2025-11-19 18:00:00 +0100

leading: Jakob
protocol: Tobi

Anwesend:
  - Ole
  - Tobi
  - Fritz
  - Jakob
  - Anna
Entschuldigt:
---

{% include proto-orga-new.md %}

# TOP 1: Tanzabend (Fritz)
- FSI MedTech konnte bzgl. GEMA auch nicht weiterhelfen
- man könnte noch bei der FSV (NatFak, TechFak, PhilFak) anfragen
- weitere Idee von Ole: SilentDisco, jeder tanzt mit Köpfhörern (sollte dann zunächst als einmalige Veranstaltung kommuniziert werden)
- Fritz kümmert sich um einen Termin und die Anfragen

# TOP 2: Winterfest
- Fabian hat heute erst nachgefragt, ob wir als FSI mithelfen können

# TOP 3: Mails
## Departmentssitzung Biologie
Keiner von uns beteiligt sich daran.

## Sitzung FSV Tech
Keiner von uns beteiligt sich daran.

## Glühweinstand
- Anna fragt wegen des Ablaufs nach, unklar ist:
    - Dürfen wir uns den Tag selbst aussuchen oder wird dieser zugeteilt?
    - Oder sind mehrere FSIen pro Tag vorgesehen?
- Idee: selbst Plätzchen backen
- Wer Interesse hat, kann sich in der Signal-Gruppe melden

# TOP 4: Finanzen
- Aktuell haben wir ein Budget von 102,17€
- Ole wünscht sich, dass Ausgaben auf Sitzungen im Proto dokumentiert werden und eine gemeinsame Zustimmung im Rahmen der Sitzung nötig ist
- Kassenzettel etc. gehen dann an Ole, da er das Geld verwaltet

# TOP 5: Versammlung aller Studierenden
Keine anwesende Person war dort.

# TOP 6: Weihnachtsfeier Orga
- Jakob gibt Orga ab, kümmert sich aber weiterhin um den Raum
- In Signal Gruppe wird nachgefragt, wer dies übernehmen möchte

# TOP 7: Sitzungen
- kaum Mitglieder bei den Sitzungen
- Entschuldigungen kommen meist erst Stunden vorher
- Jakob fragt in Signal nach, woran das liegen könnte

# TOP 8: eigener Webshop
- eine Idee von Ole wäre, einen eigenen Shop zu eröffnen
- dies würde uns das bestellen von T-Shirts etc. erleichtern
- Idee ist gut, ein Shop wird aber aktuell nicht benötigt, da der Nachwuchs fehlt