---
layout: post
title: "Sitzung 6.6"
date: 2025-07-01 20:00:00 +0200

leading: Ole
protocol: Valentin

Anwesend:
  - Ole
  - Timm
  - Fabian
  - Sidney
  - Jakob
  - Jan
  - Karol
  - Phoebe
  - Tobias
  - Anna
  - Florian (Mathe-Physik)
  - Shanana (neu)
Entschuldigt:
  - Annika
  - Adrian
---

{% include proto-orga-new.md %}

## TOP 1: Bericht Kneipentour
- deutlich mehr als erwartet (ca. 20-25 Leute in erster Bar)
- es war super
- Ersti-Kneipentour im Wintersemester?

## TOP 2: Events im SoSe25 (AG Event)
- Ideen: 
    - Stammtisch (Inf/ MINT)
    - Kneipentour
    - Wandertag
    - CIP-Spieleabend
    - Diskussionskreis Lehramt
    - Betriebsausflug
    - Picknick
- Vermutlich nur 1 Event, weil bald wieder Klausuren anfangen
- MINT-Stammtisch auf jeden Fall, Ole will sich kümmern
- Diskussionskreis Lehramt wäre evtl. gut, damit das nicht das erste Mal im Ersti-WiSe stattfindet. Falls nicht möglich, ist es also so. @Anna Willst du oder sonst wer das noch machen?

## TOP 3: FYI Mails
- Berufungsausschuss Nachfolge Thies => Rückgemeldet, dass kein Interesse
- Antwort Frau Graupner => Email werden in Zukunft hoffentlich auch an unsere Mailadresse geschickt
- Arbeitsgruppe Physik, Änderungen an Studiengang geplant => Wird in FSI Mathe/Physik/DS Sitzung besprochen

## TOP 4: Bericht Studienausschuss Mathe (Patrick)
- Didaktik seit mehreren Jahren ausbaufähig
- Lehrauslastung bei 210% => nicht genug Professoren für Lehre
- genaue Information in Email von Prof. Lindmeier
- geplante Umstrukturierung der Didaktik
    - Seminare für Realschule und Gymnasium
        - Seminar könnte evtl. zu viele Teilnehmer haben?
    - Mehr Variation
    - gezielte Vorbereitung aufs Examen
- Standorte der Veranstaltungen sind noch in Diskussion
    - Vorschlag: evtl. lieber online, wenn kleine Module an anderem Standort
    - Gymnasium und Realschule in Erlangen sinnvoller?
- Weitere Ideen und Anregungen werden gerne entgegengenommen
- Umfrage über Sinnhaftigkeit des Konzepts um Probleme abzuklären?
- In den nächsten zwei Wochen Feedback einholen => Dann Feedback weitergeben

## TOP 5: KoaLa-Bericht (Anna + Jakob)
- Seminare (Inputphase), Arbeitskreise, Endplenum (Beschlüsse/Resolutionen)
- Besuchte Workshop-Themen: Bildung nachhaltiger Entwicklung,Sexuelle Entwicklung,Wertschätzende Lehrkräftebildung, Mobbing
- Vorschlag für bessere Vernetzung der FSIen in Bayern

## TOP 6: Besetzung von Gremienplätzen
- Gesucht Person für Kollegiale Departmentleitung (3x pro Semester, Profs + 1 studentischer Vertreter) in Biologie => kein Interesse
- Mehrere Berufungsausschüsse 
    - Mathe 3x => Wir entsenden Anna in jede Teilmenge dieser Berufungsausschüsse, auf die sie Lust hat.
- Physik Departmentversammlung (Profs + Leute von der FSI reden über verschiedene Themen) => Fabian würde es machen

## TOP 7: Bericht Nat-FSIen-Vernetzungstreffen
- FSV-Nat wollte sich mit FSIen vernetzen
- Wunsch um Beteiligung bei Events (z.B. Echt oder Fake), Teilen der Sitzungsprotos erwünscht 
- ESE kann angepasst werden, wenn konkrete Vorschläge, ansonsten wird nichts geändert
- Zuweisung von Geld an FSIen, größere Summe an FSI Mathe-Physik-DS (300 Euro, 150 an alle anderen) (Interesse an Argumentation zu Ausgleich?) => Kein Interesse vorerst, evtl. bei Gelegenheit, wenn man Geldnotgedanken hat, aka sich von der mangelhaften Finanzlage eingeschränkt fühlt.

## TOP 8: Aktuelle Entwicklungen bezüglich der Zusammenarbeit mit FSIen und Departments
- keine Absprache mit FSI Bio über Postenverteilung
- Emailverkehr mit Bio Department funktioniert
- Vorschlag Mathe Physik FSI zur Postenvergabe:
    - Wenn neuer Posten: Sitzung beider FSIen innerhalb von 16 Tagen
    - beide FSIen können Leute vorschlagen => Einigung bei mehr Person
    - Vorschlag wird weitergeleitet an Biologie und Chemie

## ZP 2: ZFL
- neue Leitung Schulpädagogik Lehrstuhl
    - neue Pläne (neue Materialien, Lernräume, etc.)
- Vorstellung Studiengang Berufspädagogik (duales Studium)
- Psychologie: Umgang mit 1. Stex, Wahlmöglichkeit: Multiple-Choice oder Essay über 1 Frage

## TOP 9: FSI-Arbeitstag?
- Halber Tag/Tag, um FSI Arbeiten abzuarbeiten
- Mehrere fanden das gut.
- Bitte schickt Ole Infos zu Prüfungen und Urlauben, um einen sinnvollen Terminklick zu erstellen

## TOP 10: ESE
- Integration an der NatFak: evtl. Unterstützung der anderen FSIen + Spaßveranstaltung wie z.B. Kneipenabend, vermutlich aber keine eigenen Facheinführungen
- La-Inf bisher: Ersti-Stand, Stundenpläne + Ersti-Einführung
- Ersti-Wochenende von mehreren FSIen an der TechFak geplant, Beteiligung?
- Stundenplan Einführung evtl in der Woche vorher? In Mathe-Physik Einführungswoche integrieren
- Erstieinführungswoche für Studenten zu verschiedenen Themen(Stundenplan, Info-Rep.,...)?, Koordination mit anderen FSIen/Fächern => Nachdenken und in 2 Wochen Grobplan
- Ideensammlung auf Kanboard

## ZP 2

Ashannah kann in Kommunikationswege der FSI aufgenommen werden.

# Sonstiges
Proto von letzter Sitzung fehlt.
