---
layout: post
title: "Sitzung 6.9 (außerordentliche Mitgliederversammlung)"
date: 2025-10-22 17:00:00 +0200

leading: Ole
protocol: Tobi

Anwesend:
  - Ole
  - Anna
  - Peter
  - Karol
  - Jakob
  - Jonas
  - Fabian
  - Timm
  - Phoebe
  - Tobi
Entschuldigt:
  - Adri
  - Valentin
---

{% include proto-orga-new.md %}

## TOP 1: Bericht des 1. Vorsitzenden (Ole)

- FSI-Erweiterung zur FSI Lehramt MINT durchgeführt und abgeschlossen
- Stammtisch im Sommer organisiert
- ESE gelpant und durchgeführt
- Beteiligung am Sommerfest der FSIen des Info-Hochhauses


## TOP 2: Neuwahlen und Diskussion über Neustrukturierung

### Vorschlag zur Neustrukturierung der Posten der Vorsitzenden
Die Struktur haben Ole und Fabian ausgearbeitet.
Die Aufgabenbereiche der verschiedenen Posten werden wie folgt eingeteilt:
- 1. Vorsitzender: Planung und Vorbereitung von Sitzungen
- 2. Vorsitzender: geplante Events im Blick behalten und koordinieren
- beide: Mails weiterleiten oder ggf. selbst beantworten und Sitzungen nachbereiten (Protos hochladen usw.)

Der Vorschlag wurde einstimmig angenommen.

### Neuwahlen
#### Wahlberechtigte

Aufgrund der Außerordentlichkeit, wurde der Status "aktiv" der Mitglieder nicht festgestellt und stattdessen die Mitgliederliste der Signal-Gruppe als Liste der aktiven Mitglieder angesehen.
Demnach sind 17 Mitglieder aktiv, für eine Mehrheit werden damit 9 Stimmen benötigt.

Stimmberechtigt (anwesend oder per Stimmübertragung) sind:
- Ole
- Anna
- Karol
- Jakob (übertragen an Phoebe, früher gegangen)
- Jonas
- Fabian
- Timm (übertragen an Karol, früher gegangen)
- Phoebe
- Tobi
- Jan (übertragen an Fabian)
- Adri (übertragen an Fabian)

#### Vorschläge für die Posten

- 1. Vorsitzender: Jakob
- 2. Vorsitzender: Anna
- Fachvertretung Bio: /
- Fachvertretung Informatik: Jan, Tobi

#### Ergebnis der Wahl

- 1. Vorsitzender: Jakob 11 Stimmen; Enthaltung: 0 Stimmen
- 2. Vorsitzender: Anna  10; Enthaltung: 1
- Fachv. Inf¹: Tobi 5, Jan 1; Enthaltung: 0

¹: Phoebe, Karol, Adri und Timm waren von der Wahl der Fachvertretung ausgeschlossen, da sie nicht Lehramt-Informatik studieren

Alle Gewählten haben die Wahl angenommen. Diese Besetzung ist bis zur nächsten ordentlichen Versammlung im Frühjahr 26 gültig.

## TOP 3: ungeplante Events

Stammtisch und Weihnachtsfeier sind in Planung.

### Diskussionskreise und FAUST-Umfrage
Dies ist die Fortführung des Themas von letzter Sitzung zur FAUST Umfrage und dem Vorschlag, Diskussionskreise für die verschiedenen Fächer ins Leben zu rufen.

Allgemein sollten an den Diskussionskreisen teilnehmen:
- die Didaktik-Profs
- die Studienfachbetreuer
- Studis

Diskutiert wurde, ob man die Didaktik Physik einladen möchte.

Anna und Fabian kümmern sich um die Organisation.

### Diskussionskreis Lehramt
Dies urde bereits in einer vorherigen Sitzung angesprochen.
Die Idee ist, eine Diskussionsrunde mit am Lehramt beteiligten Personen (Didaktik-Profs, Lehrkräfte, Studis, das ZfL etc., evtl. auch Schüler) einzuladen.
An einem festen Termin (z.B: einmal pro Monat) soll dann ein Thema, mit einem Expertenvortrag, besprochen und diskutiert werden, angelehnt an eine Ringvorlesung.

Anna kümmert sich um die Organisation, mit Unterstützung von Karol.
Geplant ist derzeit ein Termin Anfang Januar, evtl. noch im Dezember.

## TOP 4: Organisatorisches

Nach Auswertung der Umfrage, finden die Sitzungen zukünftig alle zwei Wochen am Mittwoch um 18 Uhr statt.
Die nächste Sitzung ist demnach am 05.11. um 18 Uhr.
