---
layout: post
title: "Sitzung 6.xx"
date: 2025-12-15 18:00:00 +0100

leading: Jakob
protocol: Ole

Anwesend:
  - Ole
  - Jakob
  - Fritz (online)
  - Phoebe (online)
Entschuldigt:
  - Jan
---

{% include proto-orga-new.md %}

## TOP 1: Veraltete Fundsachen

FYI: Veraltete Fundsachen können bis zum 19.12. im SSC Tech abgeholt werden.

## TOP 2: Nachbesetzung wiss. Mitarbeiter Mathe für nicht-vertiefte LA-Fachvorlesungen

- siehe Mail "Hinweis: Zentrale Stelle LA Mathe nicht-vertieft ausgeschrieben"
- Fritz hat vielleicht Interesse, allerdings ist der Zeitumfang diesbezüglich nicht klar.
- Ole fragt Richtung Mathe-Studis bzgl. Mitbestimmungsinteresse und parallel Richtung M-Geschäftsstelle bzgl. Realisierung.

## TOP 3: Silent Disco

Fritz möchte Getränke (Spezi, Wasser, Apfelschorle) und Snacks (Salzstangen) organisieren.

Bezüglich Getränken:
- Finanzen wir
- Umsetzung:
  * Ole schickt Fritz den Loscher-Link.

## TOP 4: Hybride Sitzungen
- Keine Entscheidung

## TOP 5: Notfall-Restruktierung
- Ole erstellt einen Terminklick für Zeitraum 7.1.-13.1. mit sehr feingranulierten Zeitslots.
- Ziel: Alle mit grundlegendem Minimalinteresse an FSI hocken sich zusammen und reden drüber, wie es weitergehen soll, dass alle glücklich werden.
- Findet auf keinen Fall hybrid statt.

## TOP 5: Themen für die StuKo Inf
- Keine.

## TOP 6: SpRat-Gespräch V-Ed

- Wir wollen, dass der SpRat die Überschneidungsthemen in ihrem Jour Fixé mit VP-Ed nochmal anspricht.
- Ansprache im ZfL hatte keinen Erfolg
- Jakob fragt den Termin an und sagt, dass Ole und Phoebe Interesse haben, teilzunehmen.
- Phoebe und Ole beraten sich parallel nochmal auf kurzem Wege mit einem der Didaktik-Profs, Ole kümmert sich um den Kontakt.

## TOP 7: Nachbesprechung interne Weihnachtsfeier

- Gab keine Orga, dadurch Chaos
- Es war zu lange unklar, welchen Status die Planung hat.
- Hauptproblem: Sitzung konnte keine Entscheidung bzgl. der Durchführung treffen, weil die Sitzung keine Infos bekommen hat. Verantwortung läge bei Event-Koordination.
