---
layout: post
title: "Sitzung 6.8"
date: 2025-10-15 18:00:00 +0200

leading: Ole
protocol: Tobi

Anwesend:
  - Ole
  - Anna
  - Luisa
  - Jakob
  - Jonas (neu)
  - Adri (verspätet)
  - Fabian (verspätet)
Entschuldigt:
  - Jan
  - Phoebe
  - Valentin
  - Annika
---

{% include proto-orga-new.md %}

## TOP 1: ESE Nachbesprechung

### Bericht von Anna

Die Orga lief nicht so wie geplant.
Das lag vor allem an fehlender Erfahrung bei Anna und Phoebe. Ole musste deshalb zusätzlich helfen. 
Für nächstes Mal sollte jemand mit Erfahrung von Anfang an dabei sein.
Zudem gab es Probleme bei der Aufgabenverteilung.

Für die nächsten Jahre:
- mehr fachspezifische Dinge, neben allgemeinen (wie Mensatisch)
- Mensatisch wurde angekündigt, bisher kamen aber keine LA-Studierenden

### Bericht von Ole

Aufgaben sollten schon früh (vor den Ferien) verteilt werden und Zuständigkeiten geklärt werden.
Außerdem sollte mehr Kommunikation stattfinden. Es hat an Vorplanung und Beteiligung gefehlt.

Die ESE sollte ein zentraler Baustein der FSI sein und jeder sollte sich beteiligen bzw. klar kommunizieren, wenn er dies nicht tun möchte.

Allgemein ist es besser, bei der Organisation von (ESE, Events usw.) so früh wie möglich allen Bescheid zu geben, falls und wo es Probleme gibt.

Physik-Erstis hatten eine Terminüberschneidung, konnten dies jedoch klären.
Mit Mathe-Erstis gab es keine größeren Probleme.

Der erste Tag lief super, alle Zeiten und Orte haben gepasst.

### weitere Anmerkungen
Idee von Anna: Ein Mentoring-System mit Aufgabenverteilung an neue/unerfahrene Mitglieder für nächstes Mal.
Das sollten wir aber noch ausführlicher diskutieren

Das Erstellen des Flyers machte dank Anni kaum Probleme.

Anna kennt sich nun mit dem Drucken und dem Aufhängen von Plakaten aus und gibt dieses Wissen gerne weiter.
Probleme beim Drucken gab es vor allem beim Kontrast und dem Hintergrund.
Zudem sollten noch diskutiert werden, ob ein Kundenkonto für die FSI (mit eigenem Guthaben) beim RRZE sinnvoll ist.

Eine Idee zum Mensatisch: Spontan (mit etwas Vorlauf) ankündigen. Das wirkt weniger offiziell.

### Informatik Repetitorium
Hat gut funktioniert, es waren 9 Teilnehmer anwesend. 

## TOP 2: FAUST Umfrage
Dieses Thema wurde als Anliegen von Hr. Berges aufgenommen.

Es geht dabei um die FAUST-Umfrage, zur Zufriendenheit der einzelnen Studis mit ihren Studiengängen.
Unter LA-Studenten ist diese jedes Mal sehr schlecht und meist wird das Ergebnis nicht diskutiert und ignoriert.
Zudem sind die Abschlussquoten im Lehramt im Vergleich zu den Bachelor-Stuidengängen der Fächer konstant niedrig.

Deshalb fragte Hr. Berges nach Verbesserungsvorschlägen, v.a. in Bezug auf Informatik.
Unsere Idee war eine Diskussionsrunde mit den Studis, den Didaktik-Profs und weiteren Betreuern der LA-Studiengänge, jeweils nach Fächern getrennt.


## TOP 3: Interne Orga
Adri hat seine Fächer gewechselt und kann dementsprechend keine Leitung für Informatik bzw. den Vorsitzendenposten übernehmen.
Außerdem hat Ole als 1. Vorsitzender seinen Rücktritt erklärt.

Deshalb brauchen wir nun eine außerordentliche Mitgliederversammlung für die Neubesetzung der Posten.
Diese wird in der nächsten Sitzung stattfinden, mit Ankündigung per Signal und im Proto.

Außerdem ist Anna als 2. Vorsitzende zurückgetreten, dieser Posten wird nächste Woche auch neu besetzt.

Es gab keine Einwände gegen die Abweichung von der Satzung, die Wahl nächste Woche, mit Ankündigung, abzuhalten.

Ole merkte an, dass die Vorstandsstruktur wie sie aktuell ist Probleme bereitet, wie z.B. einer starken Bündelung von Aufgaben.
Eventuell wäre eine Einteilung in Arbeitskreise mit einzelnen Tätigkeitsfeldern sinnvoll.

Wir sollten uns zudem um eine sinvolle und einheitliche Infrastruktur für Dateien, Aufgaben usw. kümmern. Auch die Beantwortung von Mails sollte schneller passieren bzw. genauer geklärt sein, wer wofür zuständig ist.

Zudem merkte Anna an, dass Sitzungen meist sehr lang sind und dass gemeinsame interne Events (Schwimmbad o.ä.) besser für die interne Zusammenarbeit wären.
Jakob merkte an, dass dabei auch ein eigener Raum helfen würde. Dazu wollen wir bei der FSI AI anfragen, ob man sich einen Raum teilen kann.
Jakob und Anna übernehmen diese Nachfrage bei der FSI AI bzw. bei Christian Brosch.

Ole schreibt an die FSV Nat bzgl. ihrer Nachfrage zum Inventar, einer Adresse und der Vorstandsstruktur.


## Themen für zukünfige Sitzungen
- Umgang mit FSI Chemie (angesprochen von Luisa)
