---
layout: post
title: "Sitzung 6.12"
date: 2025-12-03 18:00:00 +0100

leading: Jakob
protocol: Ole

Anwesend:
  - Ole
  - Jakob
Entschuldigt:
  - Phoebe
  - Tobi
  - Anna
  - Timm
  - Jan
  - Fritz
  - Luisa
---

{% include proto-orga-new.md %}

# TOP 1: Diskussion zur Beschlussfähigkeit

- Wir sind der Meinung, nicht beschlussfähig zu sein.
- Wir stellen bei allen Entscheidungen (unter Vorbehalt) fest, ob wir (unter Vorbehalt) eine Entscheidung treffen und dies in der Gruppe auf besonderem Umlaufverfahren bekanntgeben.
- **Einstimmig angenommen. _(unter Vorbehalt)_**
- **Jakob schreibt diesbezüglich eine Nachricht in die Gruppe. Proteste gegen Beschlüsse unter Vorbehalt sind priorisiert in der nächsten Sitzung zu besprechen und entsprechend auch bis dahin anzumerken.**

# TOP 2: Interne Weihnachtsfeier

- Wir können das DDI-Labor dafür verwenden.
- Evtl. hat Karol die Orga übernommen, wir sind uns dessen aber aktuell nicht sicher.
- Klären das bis zur nächsten Sitzung via Nachfrage in Gruppe.

# TOP 3: Sitzungsdebatte

## TOP 3.1: Sitzungstermin

- Die Umfrage hat ergeben, dass Montag (gefolgt von Mittwoch) am beliebtesten ist.
- Es haben 4 Personen die Umfrage ausgefüllt, davon eine anonyme Stimme.
- Sollen wir heute dazu eine Entscheidung unter Vorbehalt treffen?
- **Einstimmig angenommen** (unter Vorbehalt)
- Die Sitzung ist der Meinung, dass eine Verschiebung der Sitzung auf Montag angemessen ist.
- **Einstimmig angenommen** (unter Vorbehalt)
- Entsprechend wird die nächste Sitzung am **Montag, 08.12.2025, 18:00 Uhr** statt (ohne Vorbehalt, wegen Planungssicherheit).

## TOP 3.2: Sitzungsphilosophie

- Sitzung als Entscheidungs- und Beratungsgremium
- Nachsitzung zur Abarbeitung von Detailgedönse, um direkt was zu machen. Heißt also, dass man damit einfach einen Termin hat, wo man direkt gemeinsam was machen kann.
- Eindruck der Sitzung: Begrenzung der Sitzungsdauer auf 1h kam gut an.
- Sollen wir heute dazu eine Entscheidung unter Vorbehalt treffen?
- **Einstimmig angenommen** (unter Vorbehalt)
- Wollen wir das so weiterführen?
- **Einstimmig angenommen** (unter Vorbehalt)

## TOP 3.3: Rhythmus

- Status quo: Wir machen aktuell wöchentliche Sitzung, weil wir kurze Sitzungen fördern möchten mit anschließender gemeinsamer Produktivitätszeit ("Nachsitzung", siehe TOP 3.2)
- Umfrage als Stimmungsbild erscheint nicht wirklich aussagekräftig, weil 4 Leute (1x anonym) abgestimmt haben:
    * wöchentlich: 2ja, 1 maybe, 1 rather not
    * biwöchentlich: 2ja, 2 maybe
- Die Sitzung ist aufgrund von TOP 3.2 der Meinung, dass ein wöchentlicher Rhythmus zu bevorzugen ist.
- Da das auch der Status quo ist, beschließen wir in der Richtung nichts, insbesondere also keine Änderung.
- Wir befürworten eine erneute Debatte zu diesem Thema in der nächsten Sitzung, um die Möglichkeit auszuschließen, dass die aktuelle Sitzung zu sehr auf ihre Meinung fokussiert ist.

## TOP 3.4: Kritik am hybriden Sitzungsformat

- Es gibt mindestens 2 kritische Stimmen, die der Meinung sind, dass das hybride Sitzungskonzept nicht gut für Motivation, Meinungsaustausch u.Ä. ist.
- Pro:
    * Es gibt auch die Möglichkeit teilzunehmen, wenn man nicht vor Ort ist.
- Contra:
    * Als letzte Woche eine reine Online-Sitzung zur Debatte stand, wurde die u.A. deswegen ausfallen gelassen (und wegen TThemenmangels)
    * FSI sollte auch eine Gemeinschaft sein, die sich gerne trifft.
    * Erhöhter Aufwand für die Sitzungsorganisation
- Die Sitzung möchte dazu heute keine Entscheidung treffen.
- Sollen wir heute dazu eine Entscheidung zur Vorgehensweise unter Vorbehalt treffen?
- **Einstimmig angenommen** (unter Vorbehalt)
- Sollen wir festhalten, dass das Thema noch dieses Jahr entschieden werden soll, also auf einer der nächsten beiden Sitzungen? Soll das notfalls auch ohne Herstellung der Beschlussfähigkeit möglich sein, sofern mindestens eine der heute anwesenden Personen an der Sitzung teilnimmt?
- **Einstimmig angenommen** (unter Vorbehalt)

## TOP 3.5: Einblick in Situngsplanung

- Jakob erstellt ein StuvePad, in das Mitglieder ihre Themen selbstständig eintragen können.
- Das Pad wird in der Gruppenbeschreibung der internen Signal-Gruppe verlinkt.
- Reset des Pads nach jeder Sitzung
- Kurz vor Sitzung: Sitzungsorga kann die Stichpunktliste direkt zum priorisieren der potenziellen TOP's verwenden.
- Vorteil: Man weiß vor der Sitzung, was potenziell Thema wird.

## TOP 4: Beschlussfähigkeit?

- Es wäre vielleicht ganz gut, den aktuellen Aktivitätsstatus der Mitglieder zu checken, um die aktuellen Beschlussfähigkeitsgrenze festzustellen, nachdem die Sitzung heute vermutlich nicht beschlussfähig war und es auch schon während der außerordentlichen letzten Mitgliedervollversammlung diesbezüglich Feststellungsprobleme gab.
- Alternativ wäre es eine Überlegung, die Regelungen hierzu mittelfristig zu ändern (über Satzungsänderung).
- **Der Vorstand wird gebeten, sich darum zeitnah zu kümmern.**
- Falls jemand eine Satzungsänderung diesbezüglich für sinnvoll hält, bitte an AG Jura mit groben Vorschlag wenden oder selbst einen Satzungsänderungsvorschlag erstellen.

## TOP 5: Mail-Administration

- Kurzes protokollarisches Festhalten: Die aktuellen Mail-Admins (Jakob, Ole) sind der Meinung, dass wir uns als FSI weiterhin selbst um die Mailinglisten-Moderation kümmern wollen/sollten und geben das so an Ref IT weiter, nachdem es diesbezüglich eine Nachfrage gab.
- Ole kümmert sich um die Rückmeldung.
