---
layout: post
title: "Sitzung 6.13"
date: 2025-12-08 18:00:00 +0100

leading: Jakob
protocol: Ole

Anwesend:
  - Ole
  - Jakob
  - Luisa (Zoom)
Entschuldigt:
  - Anna
  - Phoebe (Zoom)
  - Jan
  - Fritz
---

{% include proto-orga-new.md %}

## TOP 1: Proto von letzter Woche

- Es gab keine Proteste.
- Damit sind alle Beschlüsse von letzter Woche ohne weiteren Vorbehalt angenommen.
- Das Thema bzgl. hybriden Sitzungen wird entsprechend auf nächste Woche vertagt, vgl. letztes Proto.

## TOP 2: Weihnachtsfeier

- Die Sitzung ist sich sehr unsicher bzgl. mehreren Aspekten zur Weihnachtsfeier, Nachfragen am besten per Signal.
- Wir brauchen für die FSI asap einen aktuellen Zwischenstand, was geplant ist:
  * Start
  * Programm
  * Wie viele bzw. Wer haben Stand jetzt vor zu kommen?
  * Wer ist Tages-Orga und hat sowas wie Aufbau/Abbau/Durchführung im Blick?
- Jakob fragt in die Gruppe.
- Zusammenlegung mit FSI Inf wird nicht aktiv fokussiert Stand jetzt.

## TOP 3: Infos für StuVe-Newsletter

- Dinge können bis 11.12. zurückgemeldet werden.
- Evtl. Silent Disco zurückmelden. (Wann ist die? -> Luisa fragt in Gruppe nach)
- Luisa koordiniert sich da mit Fritz bezüglich Rückmeldung an StuVe.

## TOP 4: Themen für Gespräch von Sprat mit Uni-Präsi
- Überschneidung von Lehrveranstaltungen verschiedener Departments/Fakultäten in interdisziplinären Studiengängen, z.B. Lehramt
- Beachtung von verschiedenen Standorten bei solchen Studiengängen, z.B. Lehramt Realschule Mathe/Info
- Einheitliche Zeiträume für Einführungsveranstaltungen uniweit, um Überschneidungen von Lehrveranstaltungen und Einführungsveranstaltungen zu vermeiden, insbesondere bei interdisziplinären Studiengängen
- Analog bzgl. Prüfungen
- LAG Chemie/Geographie nicht gleichzeitig studierbar. -> Evtl. für Dinge auf Fakultätsebene aufheben?
- Jakob schreibt ne Mail zurück.

## TOP 5: Unklare Finanzierung von Ma-StEx-Kursen

- Punkt im Notizenpad nicht klar, Anna zudem nicht auf Sitzung.
