---
layout: post
title:  "Tagesordnung 6.6"
date:   2025-06-30 22:30:00 +0200
categories: to
---

# TOP 1: Bericht Kneipentour (Jan)

# TOP 2: Events im SoSe25 (AG Event)
- Stammtisch? Welches Format?
- Kneipentour?
- CIP-Spieleabend?
- Wandertag?
- Diskussionskreis Lehramt?
- Gemeinsamer Betriebsausflug?
- ... ?

# TOP 3: FYI Mails
- Studierendenvertretung in Physik-Berufungsausschuss (NF Thies)
- Rückmeldung Physik-Geschäftsstelle zu Beachtung der FSI
- "Fwd: Finale Version Handout Ideen Kommission"

# TOP 4: Bericht Studienausschuss Mathe (Patrick)

# TOP 5: KoaLa-Bericht (Anna, Jakob)

# TOP 6: Besetzung von Gremienplätzen

| Department | Gremium | Beschreibung | Rückmeldung bis | Rückmeldung an |
| ---------- | ------- | ------------ | --------------- | -------------- |
| Bio | Kollegiale Departmentleitung | | 08.07.2025 | FSI Bio, Regula Muheim-Lenz |
| Mathe | Berufungsausschuss | W1 Theoretische Mathematik (Nf Prof. Li) | ASAP | FSI M/Ph/DS |
| Mathe | Berufungsausschuss | W2 Angewandte Analysis (Nf Prof. Friedrich) | ASAP | FSI M/Ph/DS |
| Mathe | Berufungsausschuss | W3 Algebra & Geometrie (Nf Prof. Neeb) | ASAP | FSI M/Ph/DS |
| Physik | Departmentsversammlung | max. 5 Vertreter | Ende der Woche | Ulrike Graupner |

# TOP 7: Bericht Nat-FSIen-Vernetzungstreffen (Anna)

# TOP 8: Aktuelle Entwicklungen bezüglich der Zusammenarbeit mit FSIen und Departments (Ole)
- Bio: Keine Rückmeldung bisher
- Chemie: Klare Aufteilung von Posten in permanenten Gremien vorhanden, Neubesetzung vermutlich im Oktober. BK's werden noch geklärt.
- Mathe/Physik: Vorschlag bzgl. BK's liegt vor. "Permamente" Platzverteilung durch FSV-Nat-Sitzung vorgegeben.

# TOP 9: FSI-Arbeitstag? (Ole)

# TOP 10: ESE (Ole)
