# Protokoll Sitzung 6.7

## TOP 1

<b>Sitzungsleitung: Anna</b>

<i>Protokoll: Anna und Tobias</i>

## Anwesenheit

<table>
<tr>
<th>Anwesend</th>
<th>Entschuldigt</th>
<th>Abwesend</th>
</tr>
<tr>
<td>
<ul>
	<li> Anna </li>
    <li> Tobias </li>
    <li> Fabian </li>
    <li> Phoebe </li>
    <li> Peter (Gast, ab 19:45 Uhr) </li>
    <li> Flo (Gast, ab 19:45 Uhr) </li>
</ul>
</td>
<td>
<ul>
    <li> Jakob </li>
    <li> Valentin </li>
    <li> Annika </li>
    <li> Luisa </li>
    <li> Adri </li>
    <li> Ole </li>
</ul>
</td>
<td>
<ul>
	<li> {{ person }} </li>
</ul>
</td>
</tr>
</table>

## TOP 1: Interessante Mails
- Seminare zur Programmakkreditierung
    - Bei keinem der Anwesenden besteht Interesse
- Aushilfe bei der Examensfeier Lehramt Gymnasium
    - Fabian kümmert sich, er hätte Lust und meldet das zurück
- Studentische Redner\*in bei der Abschlussfeier der Tech
    - Niemand von den Anwesenden möchte das machen, Tobias hat es zurückgemeldet
- Hilfskräfte für die Jahrestagung der Fachgruppe Chemieunterricht der GDCh vom 17. - 19.9.25
    - Wir nehmen das nochmal auf die nächste Sitzung mit
- Abstimmung mit anderen FSIen bzgl. FSI-Zimmer
    - Vermutung: Das will eh keiner, weil wir ja auch nirgendwo so richtig dazu gehören. Konsens: Man kümmert sich da erstmal nicht
    - Außerdem ist ja wegen der Bausituation eh nicht so klar, ob ein Raum z.B. im Physikum überhaupt permanent wäre oder ob der sofort wieder zugemacht wird
- Mathe-LA-Studis als Betreuer\*innen beim Sommercamp 2025 des Lern-Erlebnis-Instituts
    - Kein anwesender Mathe-LA-Studi fühlt sich berufen
- Helfer beim AK NatFak zerfällt der FSV Nat gesucht
    - Phoebe tritt der WhatsApp-Gruppe bei

## TOP 2: Anstehende Termine
- MINT-Stammtisch am Dienstag, 22.07.2025, 19:30, im La Pasion
- Sitzung der FSV Tech am Mittwoch, dem 16.07.2025 ab 18:00 Uhr im K2
- Sitzung des Studentischen Konvents am 17.07.2025, um 18:00 Uhr im Schwarz-Weiß-Saal in der Universitätsstraße 19

## TOP 3: Gremienbericht StuKo Informatik (Anna und Jakob)
- Studentische Vollversammlung am 19.11.
- Gab Studiengangs-Evaluation, aber zu wenig belastbare Daten (sehr wenig Lehramtler haben das ausgefüllt)
- Qualitätsentwicklung ist zurückgekommen: EidA, GdP, PFP schmeißen unglaublich viele Studis, insg. 50% Schwund in Inf Bachelor
    - Meinungen aus der Sitzung: bei Einführung in Programmierung verständlich, bei Drittsemesterveranstaltung sollte das echt nicht mehr passieren
- Diskussion zur Durchführung der Evaluation, davon an StuKo weitergeben: 
    - Evaluation v.a. von hybriden Vorlesungen darf nicht nur über physisch ausgegebene QR-Codes passieren (ist dieses Jahr wohl in EidA passiert), es muss auch einen Link auf StudOn geben
    - Die Codes sind aber gut, weil man dann dran denkt, dürfen halt nur nicht exklusiv sein
    - Wäre schön, wenn Profs v.a. bei Erstis nochmal betonen, dass und v.a. warum die Evaluation sinnvoll ist
    - Zeit explizit während der Veranstal
- Wollen auch wir als Studis fest angestelltes, explizites Personal für Qualitätsmanagement?
    - Wäre wohl sinnvoll, sollten sich aber mit Studiengängen auch echt auskennen

## TOP 4: ESE!!!
- Phoebe fragt mal nach Studizahlen bei Berges
- Anna und Phoebe orga-n die diesjährige ESE, brauchen aber natürlich viel Input und Ansprechpartner von den "alten Hasen"
- Der Plan: Es gibt Hauptorga und man trifft sich mal an einem Tag (-> Terminklick) in der vorlesungsfreien Zeit

## TOP 5: Protokolle (Ole)
- Wer lädt eigentlich Protos hoch?
    - Der/die Protoschreibende, im Notfall holen sie sich Hilfe
- Wozu schreiben wir Protos?
    - Selber merken
    - Für Jahresrückblick
- Kanbanboard-Diskussion:
    - ist wohl eher nützlich für Projekt, wie Feier oder ESE
    - nicht jede kleine Aufgabe da reinpacken
    - Dinge bitte auch löschen (Kanban)
    - allgemein: Man sollte sich auch mal Gedanken machen über die digitale Infrastruktur
    - Frage an FSI Mathe/Physik: haben eigenen Server bezahlt bekommen (irgendwann mal) der im FSI Zimmer steht. Nutzen dazu eigenes Wiki und Nextcloud. 
    - Besser FSI Inf fragen auch zwecks Altklausursammlung (und Hosting dazu)

## TOP 6: FSI-Wiki? (Anna)
- es ist an sich sinnvoll, die Anzahl der Dienste zu redzuieren, wird auf nächste Sitzung verschoben. eigener AK?

## TOP 7: Kizomba-Socials von Ole
- Tanzveranstaltung im Rahmen der FSI für andere Studierende
- es gibt keine Einwände dagegen

## TOP 8: Was wollen wir an die FSVen weiterleiten?
- Hauptproblem: kein FSI-Zimmer, auch da wir jetzt für über 1000 Studierende verantwortlich sind
- wir hätten gerne Server-Space (oder einen Raum, in den man einen Server stellen kann)
- Evaluationsergebnisse und warum diese so (negativ) ausgefallen sind.
- festkörperphysik
- meyn
- Phoebe/Anna wollen sich um MAil kümmern

## ZP 1: Peter und Flo FSI Mathe/Physik/DS
- Mathe/Physik FI würde uns einen Vorstellungsslot zur Verfügung stellen, in der OWoche
- Wir könnten uns auch am Mentoring-Programm beteiligen 

## Was kommt auf die nächste Sitzung?
- Mail Jahrestagung der Fachgruppe Chemieunterricht 
- AK NatFak zerfällt
- FSI Wiki und Verteilung der verschiedenen Dienste (siehe TOP 6)