---
layout: post
title: "Sitzung 6.11"
date: 2025-11-12 18:00:00 +0100

leading: Jakob
protocol: Tobi

Anwesend:
  - Ole
  - Tobi
  - Luisa (Zoom)
  - Jakob
  - Phoebe (Zoom)
Entschuldigt:
  - Anna
  - Fabian
  - Timm
  - Jonas
---

{% include proto-orga-new.md %}

# TOP 1: Feedback zu letzter Woche?
- wenn nur 1h Zeit pro Sitzung, dann sollten wir auch pünktlich um 18 Uhr anfangen
- mehr Output im Proto festhalten (ToDos) 

# TOP 2: IT-Infrastruktur
- Tobi kann sich vom Ref IT Zugriff auf den Server der Website geben lassen
    - es gab keine Einwände => Tobi schreibt fragt Zugriff an
- GitHub Protos:
    - werden jetzt von Tobi gemerged, egal wie viele Leute ein Review abgegeben haben (Deadline für Reviews ist Sonntag 23:59 Uhr)
    - es müssen noch Leute zum Team hinzugefügt werden => Ole
- eine Überlegung bzw. Idee wäre auch die Inhalte von GitHub und GitLab zusammenzuführen

# TOP 3: Kommunikation Chemie FSI
Luisa hat per Mail anfragt, ob die FSI Chemie sich auch weiterhin um Laborkittel und einen Brezelempfang für die Lehrämtler kümmert.
Es gab wegen der Erweiterung zur FSI LA-MINT Nachfragen einiger Dozenten aus der Chemie, wer dies nun übernimmt.

# TOP 4: Tanzabend
- Fritz hat sich wegen GEMA informiert
- beste Lösung: gemeinnützige Organisationen sind von Gebühren ausgenommen
    - FSI MedTech, FSI Mathe und andere haben Fördervereine
    - Fritz fragt an, wie sie mit der GEMA umgehen bzw. ob eine Zusammenarbeit möglich wäre

# TOP 5: Winterfest
Wird auf nächstes Mal verschoben, da Fabian als Verantwortlicher nicht anwesend ist.

# TOP 6: ESE Nachbesprechung
Wird auf nächstes Mal verschoben, da Anna als Verantwortliche nicht anwesend ist.

# TOP 7: Versammlung aller Studierenden
- findet nächsten Mittwoch (19.11.) statt
- es ist empfehlenswert dorhin zu gehen

# TOP 8: Studentische Vertretung für kollegiale Leitung des Departments Fachdidaktik
- Anfrage vom 26.10. von Prof. Habig
- Wir entsenden:
    - Phoebe als stimmberechtigtes Mitglied
    - Luisa als Stellvertreterin
- Luisa kümmert sich um eine Antwort auf die Mail

# Top 9: FSI Raum
Jakob schreibt nochmals der FSI AI, ob eine gemeinsame Nutzung möglich wäre.

# TOP 8: Umfrage FSV bearbeiten
- wurde ausgefüllt