---
layout: post
title: "Sitzung 6.15 (Außerordentliche Mitgliederversammlung)"
date: 2026-01-27 17:00:00 +0100

leading: Ole
protocol: Tobi

Anwesend:
  - Ole
  - Fritz
  - Tobi
  - Anna
  - Phoebe
  - Roman
  - Noah

Entschuldigt:
  - Luisa
---

{% include proto-orga-new.md %}


# TOP1: Satzung und Vorstand (Ole)
- zunächst nur Diskussion, Thema ist zu groß um es heute zu entscheiden
- gewisse Bindung von Aufgaben an eine Rolle wie einen Vorstand ist sinnvoll
- Wahlen prinzipiell eine gute Idee (zumindest laut spontaner Abstimmung per Handzeichen)
- Satzung sollte auch beibehalten werden, allerdings könnten einige Punkte gelockert werden


# TOP2: Neue Mitglieder
- aktuell wahlberechtigte, aktive Mitglieder sind:
    - Anna
    - Tobi
    - Fabian
    - Phoebe
    - Luisa
    - Ole
    - Fritz
- Noah (3. Semester) möchte gerne beitreten
- ebenso Roman (wäre nach Satzung bereits Mitglied, da er bei min. 3 Veranstaltungen anwesend war => kann aufgenommen werden)
- kein Einspruch der anwesenden, aktiven Mitlgieder gegen Noah's Aufnahme in die FSI


# TOP3: Nachwahl 1. Vorstand und Besetzung weiterer Posten
- aktuell wahlberechtigte, aktive Mitglieder sind:
    - Anna
    - Tobi
    - Fabian
    - Phoebe
    - Luisa
    - Ole
    - Fritz
    - Roman
    - Noah
- Aufgaben des 1. Vorstands sind:
    - Aufgaben nach §7 der Satzung
    - Sitzungs- -vorbereitung, -organisation und -moderation
    - Repräsentation zusammen mit den anderen Vorstandsmitgliedern
- Vorgeschlagene Personen für den Posten des 1. Vorstands sind:
    - Noah
- Wahlergebnis (anwesende, aktive Mitglieder: 7):
    - Noah: 5
    - Enthaltung: 2
- Noah nimmt die Wahl an
- Roman verwaltet zukünftig unser Geld

# TOP4: Tanzabend Nachbesprechung (Fritz)
- es hat Spaß gemacht
- es waren 9 Personen anwesend
- Fritz hatte Ausgaben in Höhe von: 14,67€
- es gibt keine Einwände bzgl. einer Erstatung
- Fritz möchte sich um die Planung eines weiteren Tanzabends kümmern

# TOP5: Interne Dinge
- Wiki:
    - ist aufgesetzt
    - Tobi legt Accounts an (basierend auf der aktiven Liste, welche für die Wahl genutzt wurde)
    - Tobi baut grundlegende Struktur, danach können Artikel hinzugefügt werden
- Inventarliste:
    - es gäbe evtl. die Möglichkeit einen Spind in der Bib zu verwenden (wie sinnvoll das ist wurde nicht ausführlich diskutiert)
    - es ist sinnvoll einen Inventarliste anzulegen


# TOP4: ZFL und KL Sitzung Infos (Phoebe) 
- Phoebe teilt Noah die Themen mit, wird nächste Woche besprochen

# TOP5: Mails
- wird auf nächste Woche verschoben

# TOP6: KOALA (Anna)
- wird ebenfalls aus Zeitgründen auf nächste Woche verschoben