---
layout: post
title: "Sitzung 6.xx"
date: 2026-01-19 18:00:00 +0100

leading: Jakob
protocol: Anna, Fritz

Anwesend:
  - Anna
  - Jakob
  - Fritz

Entschuldigt:
  - Luisa
  - Phoebe
  - Ole
  - Luisa
  - Tobi
---

{% include proto-orga-new.md %}

## TOP 1: Mail von FSV Nat zu Neustrukturierung Lehramt Campo

- Wird Besprechung geben mit Feedback
    - Welche Themen wollen wir einbringen?
- Besprechung in Sitzung nicht sinnvoll, weil nur 3 Leute da sind -> wird auf Signal verschoben
- Bis Mittwoch: Wer kann zum Treffen mitkommen?

## TOP 2: Wiki-Entscheidung Protokolle

- Entscheidung wird auf nächstes Mal verschoben, da wir nur zu dritt sind

## TOP 3: Tanzabend mit FSV-Geldern finanzieren

- Wir sind zu dritt. Vertagt.

## TOP 4: Ab wann neue Sitzungstermine?

- Möglichkeiten: 27.1. (Dienstag), 16/17 Uhr und 28.1. (Mittwoch), 16 Uhr
- Signalumfrage, welcher besser passt
- Finale Entscheidung per Signalumfrage, Auswertung am Freitag, 23.01.26, 18:00 Uhr

## TOP 5: Inventarliste

- Wird auf nächste Sitzung verschoben

## TOP 6: Neuen Geldbeauftragten wählen
- Wird auf nächste Sitzung verschoben

## TOP 7: Neuwahlen

- Wahlen werden auf nächstes Mal vertagt
- Wer muss neu gewählt werden?
    - Webadmin (Adri)
    - Vorstand 1 (Jakob, sofort)
    - Vorstand 2 (Anna, bis Ende des Semsters)

## TOP 8: Sitzungsleitungsvertretung nächste Sitzung
- Signal

## TOP 9: Austritt von Jakob B. aus der FSI
- Jakob verlässt uns nach der heutigen Sitzung, bleibt aber noch mit Vinzent in Kontakt bzgl. der Deadline am Mittwoch
- Er ist trotzdem bereit eine*n Nachfolger*in anzulernen

# Sonstiges

## Sonstiges 1:
- Hat jemand RGB-Lichter für den Tanzabend morgen? (Ich weiß sehr spontan, sorry)
- Anna fragte FSI Mathe/Physik/DataScience erfolglos

## Sonstiges 2:
- Musik am Tanzabend per Watchtogether
- Es gibt einen großen Raum wo reinkann wer will
- Natürlich können eigene Räume erstellt werden 
